# 进入破产阶段的租赁应收款，是否要计提利息收入

提问人：老熊维尼 时间：2019-11-24 06:30:21
请教各位：我司是一家外商融资租赁公司，现有一笔租赁合同已进入破产阶段，法院已受理，请问在此阶段，还要计提利息收入吗？计提或不计提的依据是什么？破产法第四十六条：未到期的债权，在破产申请受理阶段时视为到期。附利息的债权自破产申请受理时起停止计息。
CAS22 应用指南 P117, 金融资产减值与利息收入的计算, 对于购买或源生时未发生的信用减值，但在后续期间发生信用减值的金融资产，企业应当在发生减值的后续期间，按照该金融资产的摊余成本（即账面余额减已计提减值）乘以实际利率的金额确定其利息收入。
准则说后期发生减值，要继续计提利息收入，那如果该事项一直有，比如有10 年，那要计提 10 年的利息收入吗？在什么时点可以不用计提？之前的金融企业会计制度规定逾期 90 天内的计提， 90 天后转为表外核算，这说明逾期计提利息收入是有一个期间限制的，当然这个制度后来作废。
谢谢！

回答人：chenyiwei
在金融工具准则下（包括 2006 版和 2017 版），金融资产的可收回金额都是按照预期未来现金流量的折现值，该折现值与资产负债表日的金融资产账面价值相比，前者小于后者的差额即为需计提的减值准备，由于可收回金额理论上是折现值，所以在后续还原到实际可收回金额的过程中，是需要确认利息收入的，但此时确认利息收入不是按照名义本金和票面利率，而是按照扣除减值准备后的账面价值（摊余成本）和信用调整后的实际利率，并不要求确认无望收回的这部分利息收入。